【裁判字號】    97,審訴,3185
【裁判日期】    970918
【裁判案由】    毒品危害防制條例
【裁判全文】
臺灣高雄地方法院刑事判決            97年度審訴字第3185號
公  訴  人  臺灣高雄地方法院檢察署檢察官
被      告  甲○○
                    另案羈押在臺灣高雄看守所
指定辯護人  本院公設辯護人馬碩遠
上列被告因毒品危害防制條例案件，經檢察官提起公訴（97年度
毒偵字第4637號），本院合議庭裁定由受命法官獨任依協商程序
審理，判決如下：
    主  文
甲○○施用第一級毒品，累犯，處有期徒刑玖月。
    事實及理由
一、本件犯罪事實及證據，除犯罪事實「甲○○前因施用毒品案
    件，經送強制戒治，並由臺灣高雄地方法院檢察署檢察官提
    起公訴後，經臺灣高雄地方法院以89 年 度訴字第887 號判
    處有期徒刑6 月確定；再因施用毒品、竊盜案件，經臺灣高
    雄地方法院分別判處有期徒刑1 年2 月、7 月，並定應執行
    刑有期徒刑1 年8 月，甫於94年8 月9 日假釋出監，94年9
    月15日保護管束期滿未經撤銷假釋視為執行完畢」更正為「
    甲○○曾因施用毒品案件，經本院以89年度毒聲字第2633號
    裁定令入戒治處所施以強制戒治，期間經裁定停止戒治、撤
    銷停止戒治，於90年11月25日強制戒治執行完畢釋放出戒治
    處所。嗣其於前開強制戒治執行完畢釋放後5 年內，再犯施
    用毒品案件，經臺灣高等法院高雄分院以95年度上訴字第10
    75號判決，判處有期徒刑1 年確定，另因竊盜案件，經本院
    以95年度易字第1195號、第1929號判決、95年度簡字第6569
    號判決，分別判處有期徒刑8 月、6 月、4 月確定，又因詐
    欺案件，經本院以95年度簡字第7365號判決、96年度簡字第
    1645號判決，分別判處有期徒刑4 月、4 月確定，上開案件
    並經本院以96年度聲減字第3921號裁定予以減刑，並就毒品
    危害防制條例以外案件，定應執行刑為有期徒刑11月確定，
    於97年2 月29日執行完畢」；「在不詳地點」更正為「在其
    位於高雄市左營區○○○路6 巷24之8 號之住處」；證據部
    分補充「被告甲○○於本院審理中之自白」外，餘均引用檢
    察官起訴書之記載，如附件。
二、本件被告業已認罪，並經辯護人協助下與檢察官於審判外達
    成協商之合意，渠等合意內容為：被告願受科刑範圍如主文
    所載。經核被告所為，係犯毒品危害防制條例第10條第1 項
    之施用第一級毒品罪，且上開協商合意內容，並無刑事訴訟
    法第455 條之4 第1 項所列不得認罪協商之情形，本件既經
    檢察官聲請改依協商程序而為判決，本院爰不經言詞辯論，
    於協商合意範圍內為協商判決。
三、應適用之法條：刑事訴訟法第455 條之4 第2 項、第455 條
    之8 、第454 條第2 項，毒品危害防制條例第10條第1 項，
    刑法第11條前段、第47條第1 項。
四、本判決除有刑事訴訟法第455 條之4 第1 項第1 款、第2 款
    、第4 款、第6 款、第7 款所定情形之一，或違反同條第2
    項規定者外，不得上訴。
本案經檢察官陳麗琇到庭執行職務。
中    華    民    國    97    年    9     月    18    日
                  刑事第七庭    法  官  陳君杰
以上正本證明與原本無異。
如不服本判決，應於判決送達後10日內，向本院提出上訴狀。
中    華    民    國    97    年    9     月    18    日
                                書記官  李承悌
附錄本判決論罪科刑法條全文：
毒品危害防制條例第10條第1項
施用第一級毒品者，處6 月以上5 年以下有期徒刑。
附件：
臺灣高雄地方法院檢察署檢察官起訴書
                                    97年度毒偵字第4637號
    被      告  甲○○  男  34歲（民國○○年○月○○日生）
                        住高雄市左營區○○○路6巷24之8號
                        國民身分證統一編號：Ｚ000000000號
上列被告因違反毒品危害防制條例案件，業經偵查終結，認應提
起公訴，茲將犯罪事實及證據並所犯法條分敘如下：
        犯罪事實
一、甲○○前因施用毒品案件，經送強制戒治，並由臺灣高雄地
    方法院檢察署檢察官提起公訴後，經臺灣高雄地方法院以89
    年度訴字第887號判處有期徒刑6月確定；再因施用毒品、竊
    盜案件，經臺灣高雄地方法院分別判處有期徒刑1年2月、7
    月，並定應執行刑有期徒刑1年8月，甫於94年8月9日假釋出
    監，94年9 月15日保護管束期滿未經撤銷假釋視為執行完畢
    。猶不知悔改，未戒斷毒癮，基於施用第一級毒品之犯意，
    於97年5月3日上午11時21分許為警採尿回溯24小時內某時，
    在不詳地點，施用第一級毒品海洛因。嗣於97年5月3日上午
    9時50分許，在高雄市○○區○○路4號前，為警攔查，經其
    同意採尿送驗後，結果呈嗎啡陽性反應，而悉上情。
二、案經高雄市政府警察局左營分局報告偵辦。
        證據並所犯法條
一、證據清單：高雄市立凱旋醫院濫用藥物尿液檢驗報告及尿液
    檢體編號姓名對照表各1紙。
二、核被告甲○○所為，係犯毒品危害防制條例第10條第1 項施
    用第一級毒品罪嫌。被告有犯罪事實欄所載之論罪科刑執行
    情形，有本署刑案資料查註紀錄表及矯正簡表在卷可按，其
    於有期徒刑執行完畢後5 年內再犯本件有期徒刑以上之罪，
    為累犯，請依刑法第47條第1項規定，加重其刑。
三、依毒品危害防制條例第23條第2項、刑事訴訟法第251條第1
    項提起公訴。
    此  致
臺灣高雄地方法院
中    華    民    國    97    年    6    月    27     日
                                  檢 察 官  乙○○
上正本證明與原本無異
中    華    民    國    97    年    7     月    4     日
                                  書 記 官  楊真芬
所犯法條：
毒品危害防制條例第10條第1項
施用第一級毒品者，處 6 月以上 5 年以下有期徒刑。


司法院資訊處製作；財團法人民間司法改革基金會備份。
